最高法院刑事裁定　　　　　　　　　 110年度台抗字第1778號
再 抗告 人　潘鵬升
 
 
上列再抗告人因加重詐欺等罪聲明異議案件，不服臺灣高等法院
中華民國110年9月2 日撤銷第一審裁定，而自為駁回聲明異議之
抗告裁定（110 年度抗字第1223號），提起再抗告，本院裁定如
下：
    主  文
再抗告駁回。
    理  由
一、按受刑人或其法定代理人或配偶，以檢察官執行之指揮為不
    當者，得向諭知該裁判之法院聲明異議，刑事訴訟法第 484
    條定有明文。此所謂「檢察官執行之指揮不當」，係指檢察
    官有積極執行指揮之違法及其執行方法有不當等情形而言。
    又數罪併罰定其應執行刑之案件，係由該案犯罪事實最後判
    決法院之檢察官，聲請該法院裁定，刑事訴訟法第477 條第
    1 項固有明文。惟已經裁判定應執行刑之各罪，如再就其各
    罪之全部或部分重複定應執行刑，均屬違反一事不再理原則
    ，不以定刑之各罪範圍全部相同為限，此乃因定應執行刑之
    實體裁定，具有與科刑判決同一之效力，行為人所犯數罪，
    經裁定酌定其應執行刑確定時，即生實質確定力。法院就行
    為人之同一犯罪所處之刑，如重複定刑，行為人顯有因同一
    行為而遭受雙重處罰之危險，自有一事不再理原則之適用。
    故數罪併罰案件之實體裁判，除因增加經另案判決確定合於
    併合處罰之其他犯罪，或原定應執行之數罪中有部分犯罪，
    因非常上訴、再審程序而經撤銷改判，或有赦免、減刑等情
    形，致原定執行刑之基礎已經變動，或其他客觀上有責罰顯
    不相當之特殊情形，為維護極重要之公共利益，而有另定應
    執行刑之必要者外，法院應受原確定裁判實質確定力之拘束
    ，並確保裁判之終局性。已經定應執刑確定之各罪，除上開
    例外情形外，法院再就該各罪之全部或部分重複定其應執行
    刑，前、後二裁定對於同一宣告刑重複定刑，行為人顯有因
    同一行為遭受雙重處罰之危險，均屬違反一事不再理原則，
    而不得就已確定裁判並定應執行刑之數罪，就其全部或一部
    再行定其應執行之刑，此為本院最近之統一見解。是以，檢
    察官在無上揭例外之情形下，對於受刑人就原確定裁判所示
    之數罪，重行向法院聲請定應執行刑之請求，予以否准，於
    法無違，自難指檢察官執行之指揮為違法或其執行方法不當
    。
二、原裁定意旨略以：本件再抗告人即受刑人（下稱再抗告人）
    潘鵬升因犯如第一審裁定附表（下稱附表）所示各罪，分別
    經附表所示法院判處罪刑確定，並依檢察官之聲請，經臺灣
    桃園地方法院以109 年度聲字第4375號就再抗告人所犯附表
    編號1至8、10至16、18至23所示之罪，合併定應執行刑有期
    徒刑13年10月（下稱甲裁定），嗣先後經臺灣高等法院以10
    9年度抗字第2125號、最高法院以110年度台抗字第159 號裁
    定駁回抗告、再抗告而確定。又附表編號9 、17所示之罪，
    由臺灣士林地方法院以106 年度聲字第1409號裁定應執行有
    期徒刑5年8月確定（下稱乙裁定）。茲再抗告人請求就如附
    表編號17所列前19罪，與甲裁定所載各罪（附表編號1至8、
    10至16、18至23）重行向法院聲請合併定應執行刑，以及就
    附表編號17所示後2罪與附表編號9再為聲請合併定應執行刑
    ，經臺灣桃園地方檢察署之執行檢察官於民國109年12月8日
    以桃檢俊亥108執12518字第0000000000號函，予以否准【該
    函文誤載再抗告人聲請範圍為「就附表編號19（即本裁定附
    表編號17）其中19罪與編號1-8及10-16各罪定應執行刑，及
    編號19剩餘2罪（犯罪日期分別為105年12月4日、105年12月
    5日）及編號17（即本裁定附表編號9）定應執行刑」，惟無
    礙其否准受刑人定刑聲請之結果】，於法並無違誤之處。再
    抗告人所指檢察官前揭執行指揮係違法不當，核屬無據，第
    一審裁定誤為撤銷檢察官上開執行指揮處分，自有未合。因
    認檢察官抗告指摘第一審裁定為不當，為有理由，而撤銷第
    一審裁定，駁回再抗告人之聲明異議。揆之首揭說明，經核
    於法並無違誤。
三、再抗告意旨，猶執本院統一見解前之其他裁判，以前揭乙裁
    定確定後另增加他罪而合於定刑要件，前定之執行刑之基礎
    事實已有變動，當然失效，無一事不再理原則之適用等語，
    顯係徒憑己意，對原裁定已明白論述之事項，再事爭執，難
    認有據。依上所述，本件再抗告為無理由，應予駁回。
據上論結，應依刑事訴訟法第412條，裁定如主文。
中    華    民    國   110    年    10    月    27    日
                  刑事第六庭審判長法  官  許  錦  印  
                                  法  官  何  信  慶  
                                  法  官  朱  瑞  娟  
                                  法  官  劉  興  浪  
                                  法  官  高  玉  舜  
本件正本證明與原本無異
                                  書記官
中    華    民    國   110    年    11    月    1     日